# 预付账款需要计提坏账准备吗？

提问人：whx669 时间：2016-08-29 16:20:43
非常感谢你的解释。我想知道在会计准则哪一章里有这样的解释？

回答人：chenyiwei
准则没有直接针对性的规定，但基于资产减值准备的一般原则和预付款项作为非货币性债权的风险和报酬特征，完全可以推导出这一结论。